# 求助陈版，收入确认的问题，挺纠结的

提问人：dfhcpa 时间：2017-04-20 23:25:45
不好意思，检查时发现个人看法阶段写错了，应该是：“我个人的看法：应该是按已发生时间占最长期限的比例确认收入，不再考虑课次问题”

回答人：chenyiwei
1 、你的理解基本合理。这要与公司目前的管理制度相适应。如果企业今后确实严格控制课时，不再允许出现超课时上课的事情，则在相关制度有效执行后，可以改变完工百分比的确定方法。 2 、销售人员的提成也应当在合同签订并收到款项时一次性确认销售费用。后续如果发生退费，从下月提成中扣除退费对应的提成金额时直接冲减销售费用。销售提成属于“合同取得成本”，在《企业会计准则第 14 号——收入》规范范围内不允许递延。目前准则体系下，合同取得成本递延的例子只有建造合同和经营租赁，这两者都不是收入准则的规范范围。
对此类系统集成业务，如果该企业打算IPO的，还是建议在完工时一次性确认收入（即采用“销售商品模式”）更容易被监管部门接受。

提问人：dfhcpa 时间：2017-04-21 08:49:09
陈版，还有些不很明白的地方，请指教： 1 、如果企业今后确实严格控制课时，不再允许出现超课时上课的事情，是不是可以按照已发生课时占总课时比例以及已发生时间占最长期限的比例孰高确认完工百分比？还是只按已发生课时占总课时比例确认收入，如果到最长期限还未完成全部课时一次性确认剩余未确认的收入？ 2 、销售提成这块您理解的真的很透彻，确实应该作为合同取得成本考虑，就该案例应该一次性进费用；明白了； 3 、针对系统集成业务，这家公司确实准备IPO，请问完成后一次结算的合同如果在完工时一次性确认收入，那么分月结算的合同还方便使用完工百分比吗，如果也用完工百分比，会造成同一类业务（虽然合同不同，但业务类型完全一致）因为合同的不同出现不同的收入确认方法，这个会不会形成IPO的障碍？
感谢陈版，真心感谢！！！很佩服

回答人：chenyiwei
1 、应是后者。 3 、这种情况下分月结算的合同，收到的款项就只能作为预收账款了。